臺灣桃園地方法院刑事判決
111年度交簡上字第217號
上  訴  人
即  被  告  于佩玉



上列上訴人即被告因過失傷害案件，不服本院民國111年4月26日
110年度桃交簡字第1169號第一審刑事簡易判決（聲請簡易判決
處刑案號：110年度調偵字第509號），提起上訴，本院管轄之第
二審合議庭判決如下：
    主  文
上訴駁回。
甲○○緩刑貳年。
    事  實
一、甲○○於民國109年3月25日下午4時9分許，騎乘車牌號碼000-
    000號普通重型機車，沿桃園市大溪區慈湖路109巷往慈湖路
    方向行經慈湖路與慈湖路109巷口時，本應注意行駛至無號
    誌之交岔路口時，支線道車應暫停讓幹線道車先行，且左轉
    彎時，不得占用來車道搶先左轉，並應讓直行車先行，而依
    當時天候晴、有日間自然光線、柏油路面乾燥、無缺陷、無
    障礙物、視距良好等一切情狀，應無不能注意之情事，竟疏
    未注意，適張○○（91年8月生，真實姓名詳卷，所涉過失傷
    害罪嫌部分，另由本院少年法庭審理後為不付審理之裁定）
    騎乘車牌號碼000-0000號普通重型機車，沿慈湖路往武嶺橋
    方向行駛致該處，見狀閃避不及，二車因而發生碰撞，並致張
    ○○受有左側大腿挫傷、腹壁挫傷之傷害。
二、案經張○○訴由桃園市政府警察局大溪分局報告臺灣桃園地方
    檢察署檢察官偵查後聲請以簡易判決處刑。
　　理  由
壹、程序方面
一、本判決下列所引用被告甲○○以外之人於審判外之陳述，被告
    於本院準備程序中對證據能力部分已陳明沒有意見等語（見
    本院111年度交簡上字第217號卷【下稱簡上卷】第46頁），
    而檢察官迄於言詞辯論終結前，亦未就證據能力之有無聲明
    異議，本院審酌上開證據資料作成時之情況，尚無違法、不
    當或顯不可信之情況，認以之作為證據應屬適當，應認前揭
    供述證據均有證據能力。
二、本判決以下所引用之非供述證據，均與本件事實具有自然關
    聯性，且核屬書證、物證性質，又查無事證足認有違背法定
    程序或經偽造、變造所取得等證據排除之情事，復經本院依
    刑事訴訟法第164條、第165條踐行物證、書證之調查程序，
    況檢察官、被告對此部分之證據能力亦均不爭執，是堪認均
    具有證據能力。
貳、實體方面
一、認定犯罪事實之證據及理由：
  ㈠上開事實，業據被告於本院審理中坦承不諱（見簡上卷第46
    頁、第79頁），核與證人即告訴人張○○於警詢、偵查中之證
    述情節相符，並有道路交通事故現場圖、道路交通事故調查
    報告表㈠㈡、行天宮醫療志業醫療財團法人恩主公醫院診斷證
    明書、現場照片21張、監視錄影光碟暨擷取圖片3張、原審
    之勘驗筆錄暨擷取圖片等附卷可稽（見臺灣桃園地方檢察署
    110年度偵字第247號卷【下稱偵卷】第37頁、第47至50頁、
    第53至64頁；本院110年度桃交簡字第1169號卷【下稱原審
    卷】第126至127頁、第129至130頁），足認被告任意性自白
    與事實相符，而可採信。且本案事故經送鑑定及覆議之結果
    ，認被告搶先左轉、支線道車未禮讓幹線道車及轉彎車未禮
    讓直行車等情，為本件事故之肇事原因，有桃園市政府車輛
    行車事故鑑定會鑑定意見書、覆議委員會鑑定覆議意見書可
    查（見偵卷第104至107頁、第110至112頁），亦認被告就本
    案事故具有過失。是本件事證已臻明確，被告犯行堪以認定
    ，應依法論科。
二、論罪及駁回上訴之理由：
  ㈠核被告所為，係犯刑法第284條前段之過失傷害罪。
  ㈡本案事故發生後，被告在處理員警前往現場時，在場並承認
    為肇事人乙節，有員警職務報告、桃園市政府警察局大溪分
    局大溪交通分隊道路交通事故肇事人自首情形紀錄表附卷足
    憑（見原審卷第147至149頁），核其情節，與自首之規定相
    符，得依刑法第62條前段規定，減輕其刑。
  ㈢上訴駁回之理由：
    原審同上認定，而論以刑法第284條前段之過失傷害罪，並
    適用刑法第62條減輕其刑；復審酌被告騎乘普通重型機車之
    過失行為致使告訴人受傷，案發當時不論路況、視距均屬良
    好，被告卻未暫停禮讓幹線道直行車先行，而肇致本案車禍
    ，自應受相當程度之刑事非難，兼衡被告之家庭狀況、本件
    車禍之過失情節、過失程度、告訴人所受傷勢等一切情狀，
    量處有期徒刑3月，並諭知如易科罰金，以新臺幣1,000元折
    算1日之標準。經核其認事用法並無違誤，量刑亦稱妥適，
    是被告前以否認犯罪為由而提起上訴（且嗣於本院審理中坦
    承犯行），為無理由，應予駁回。
  ㈣緩刑之宣告：
    被告前未曾因故意犯罪受有期徒刑以上刑之宣告，有臺灣高
    等法院被告前案紀錄表在卷可按（見簡上卷第23頁），其因
    一時疏忽，致罹刑章，然犯後已於本院審理中坦承犯行，並
    在本案上訴後與告訴人達成調解，且已履行完畢等節，有本
    院111年度桃司簡調字第770號調解筆錄、本院辦理刑事案件
    電話查詢紀錄表等附卷足參（見簡上卷第39至40頁、第51頁
    ），足認被告已積極彌補其行為所生損害。是本院綜合上情
    ，認被告歷此偵查、審理及科刑之教訓，應得注意自身行為
    ，是對其宣告之刑以暫不執行為適當，爰依刑法第74條第1
    項第1款之規定，併予宣告緩刑2年，以勵自新。
據上論斷，應依刑事訴訟法第455條之1第1項、第3項、第368條
，判決如主文。
本案經檢察官楊挺宏聲請以簡易判決處刑，檢察官李孟亭到庭執
行職務。 
中　　華　　民　　國　　111 　年　　11　　月　　17　　日
                  刑事第四庭  審判長法　官  黃柏嘉
　　　　　　　　　                  法　官  涂偉俊
　　　　　　　　　　　　　　　　　　法　官  陳韋如
以上正本證明與原本無異。
不得上訴。
                                    書記官　劉貞儀
中　　華　　民　　國　　111 　年　　11　　月　　17　　日
附錄本案論罪科刑法條：
中華民國刑法第284條
因過失傷害人者，處1年以下有期徒刑、拘役或10萬元以下罰金
；致重傷者，處3年以下有期徒刑、拘役或30萬元以下罰金。